【裁判字號】    99,交簡上,230
【裁判日期】    991221
【裁判案由】    過失傷害
【裁判全文】
臺灣臺北地方法院刑事判決           99年度交簡上字第230號
上  訴  人
即  被  告  鍾昇泰
上列上訴人即被告因過失傷害案件，不服本院中華民國99年9月1
0日99年度店交簡字第304號第一審刑事簡易判決（聲請簡易判決
處刑書案號：99年度偵字第16361 號），提起上訴，本院管轄之
第二審合議庭判決如下：
    主  文
上訴駁回。
鍾昇泰緩刑貳年，並應分別於民國一百年一月五日前及同年二月
五日前，各給付新臺幣貳萬元予陳裕忠。
    事  實
一、鍾昇泰於民國九十九年一月二日凌晨一時許，駕駛其所有車
    牌號碼OF－七六八○號自用小客車，沿臺北縣新店市○○路
    往烏來方向行駛，行經新烏路二段一四五號前時，本應注意
    汽車迴車前，應暫停並顯示左轉燈光，看清有無來往車輛，
    並注意行人通過，依當時天候晴，夜間有照明，柏油路面乾
    燥、無缺陷、無障礙物，視距良好，並無不能注意之情事，
    竟疏未注意汽車迴車前，應暫停並顯示左轉燈光，看清有無
    來往車輛，並注意行人通過，即貿然左轉迴車，適有陳裕忠
    騎乘車牌號碼K五A－八五五號重型機車，沿新烏路二段同向
    自後方騎乘上開機車而來，因而與陳裕忠所騎乘之上開機車
    發生碰撞，致陳裕忠倒地受有肢體多處擦挫傷之傷害。鍾昇
    泰於警員部榮年前往現場處理，尚不知孰為犯罪人時，主動
    向警員部榮年表明其為肇事車輛駕駛人，自首而受裁判。
二、案經陳裕忠訴由臺北縣政府警察局新店分局報請臺灣臺北地
    方法院檢察署檢察官偵查後聲請以簡易判決處刑。
    理  由
一、按傳聞法則之重要理論依據，在於傳聞證據未經當事人之反
    對詰問予以核實，乃予排斥，惟若當事人已放棄對原供述人
    之反對詰問權，於法院審判時表明同意該等傳聞證據可作為
    證據，基於證據資料愈豐富，愈有助於真實發現之理念，並
    貫徹刑事訴訟法修法加重當事人進行主義之精神，確認當事
    人對於證據能力有處分權之制度，傳聞證據經當事人同意做
    為證據，法院認為適當者，亦得為證據。另當事人於調查證
    據時，對於傳聞證據表示「沒有意見」，而未於言詞辯論終
    結前聲明異議，應視為已有將該等傳聞證據採為證據之同意
    ，此刑事訴訟法第一百五十九條之五定有明文。本案被告鍾
    昇泰於本院審理程序中已表示對卷內人證、書證、物證之證
    據能力均無意見，本院審理時，被告對被告以外之人於審判
    外之陳述之證據能力並未表示意見，迄本院言詞辯論終結前
    ，被告亦未爭執本案證據之證據能力，依刑事訴訟法第一百
    五十九條之五第二項之規定，應視為被告已同意本案相關之
    傳聞證據均可做為證據，本院斟酌本案卷內之證據並非非法
    取得，亦無證明力明顯過低之情形，且經本院於審判期日依
    法進行證據之調查、辯論，被告於訴訟上之程序權，已受保
    障，前揭各該證據，均得採為證據。
二、上揭犯罪事實，業據被告於本院審理時坦承不諱（見本院卷
    第一六頁背面、第三○頁），並經證人即告訴人陳裕忠於警
    詢及偵查中證述詳實（見臺灣臺北地方法院檢察署九十九年
    度他字第三九九○號卷第至一六頁至第一八頁、第三九頁至
    第四○頁），復有財團法人佛教慈濟醫院台北分院診斷證明
    書、臺北縣政府消防局救護服務證明、道路交通事故現場圖
    、道路交通事故現場調查表（一）（二）、現場照片等件在
    卷可稽（見上開他卷第四頁、第六頁、第二三頁至第二四頁
    、第二七頁至第三二頁），足認被告上揭任意性自白與事實
    相符，堪以採信，本案事證明確，被告犯行，洵堪認定，應
    予依法論科。
三、核被告所為，係犯刑法第二百八十四條第一項前段之過失傷
    害罪。又被告於車禍發生後隨即向前來處理車禍事宜之警員
    部榮年自首坦承肇事，接受裁判，有臺北縣政府警察局道路
    交通事故肇事人自首情形紀錄表一紙在卷可證（見上開他卷
    第二六頁），係對於未經發覺之罪自首而受裁判，爰依刑法
    第六十二條前段之規定，減輕其刑。原審經審理結果，認被
    告事證明確，因而適用刑法第二百八十四條第一項前段、第
    六十二條前段、第四十一條第一項前段及刑法施行法第一條
    之一第一項、第二項前段之規定，處罰金六千元，並諭知以
    新臺幣（下同）一千元折算一日之易服勞役折算標準，以資
    懲戒。核其認事用法尚無違誤，量刑亦屬允當。上訴人提起
    上訴意旨略以：其坦承本件犯行，已與被害人達成和解，並
    簽訂調解書，請求宣告緩刑，給予自新之機會等語，然原審
    認事用法既無違誤，本件上訴，自無理由，應予駁回。末查
    ，被告前未曾因故意犯罪受有期徒刑以上刑之宣告，此有臺
    灣高等法院被告前案紀錄表一份在卷可按，其因一時過失，
    駕駛車輛肇事，然已與告訴人以六萬元成立和解等情，業據
    告訴人於本院審理時陳述無誤（見本院卷第三○頁背面），
    並有本院調解筆錄一份在卷可稽（見本院卷第二三頁），且
    被告確已支付第一期和解金二萬元予告訴人，此有本院公務
    電話紀錄在卷可按（見本院卷第三二頁），是被告雖因一時
    駕駛交通工具失慎，造成本件車禍肇事，然其事後坦承犯行
    ，並與告訴人達成和解，信其經此偵審程序及刑之宣告後，
    自當知所警惕，應無再犯之虞，本院因認前開所宣告之刑，
    以暫不執行為適當，爰併宣告緩刑二年，並依刑法第七十四
    條第二項第三款規定命被告以主文所示之方式，依上開調解
    筆錄所約定之金額及方式支付其餘和解金共計四萬元予告訴
    人，以啟自新。
據上論斷，應依刑事訴訟法第四百五十五條之一第一項、第三項
、第三百六十八條，刑法第七十四條第一項第二款、第二項第三
款，判決如主文。
本案經檢察官陳國安到庭執行職務。
中    華    民    國    99    年    12    月    21    日
                  刑事第十八庭  審判長法  官  彭慶文
                                      法  官  林芳華
                                      法  官  林玉蕙
上正本證明與原本無異。
不得上訴。
                                      書記官  陳怡君
中    華    民    國    99    年    12    月    21    日

司法院資訊處製作；財團法人民間司法改革基金會備份。
